最高法院刑事判決　　　　　　　　　　111年度台上字第945號
上　訴　人　林永豊
 
 
上列上訴人因違反毒品危害防制條例案件，不服臺灣高等法院中
華民國110年11月3日第二審判決（110 年度上訴字第2807號，起
訴案號：臺灣基隆地方檢察署110年度偵字第712號），提起上訴
，本院判決如下：
    主  文
上訴駁回。
    理  由
一、按刑事訴訟法第377 條規定，上訴於第三審法院，非以判決
    違背法令為理由，不得為之。是提起第三審上訴，應以原判
    決違背法令為理由，係屬法定要件。如果上訴理由書狀並未
    依據卷內訴訟資料，具體指摘原判決不適用何種法則或如何
    適用不當，或所指摘原判決違法情事，顯與法律規定得為第
    三審上訴理由之違法情形，不相適合時，均應認其上訴為違
    背法律上之程式，予以駁回。
二、本件原判決撤銷第一審之科刑判決，改判仍論處上訴人林永
    豊販賣第二級毒品罪刑，已載敘所憑之證據及理由。所為論
    斷，核無悖於論理法則與經驗法則，且有卷內證據資料可資
    覆按。
三、按刑罰之量定，係屬事實審法院得依職權自由裁量之事項，
    而判斷量刑當否之準據，應就判決之整體觀察為綜合考量，
    不可摭拾其中片段，遽予評斷。再依刑法第59條於民國94年
    2月2日之修正理由，即說明為防止酌減其刑之濫用，而嚴定
    其適用之條件，以免法定刑形同虛設，破壞罪刑法定之原則
    ，是以此項酌量減輕其刑之規定，必須犯罪另有特殊之原因
    與環境，在客觀上顯然足以引起一般同情，認為縱予宣告「
    法定最低度刑」猶嫌過重者，始有其適用。而此所謂法定最
    低度刑，固包括法定最低本刑；惟遇有其他法定減輕之事由
    者，則應指適用其他法定減輕事由減輕其刑後之最低度刑而
    言。就此原判決已先敘明審酌上訴人前有施用毒品前科，當
    知毒品之危害，仍為營利而販賣毒品之惡性，及其所生之危
    害，且說明上訴人所犯販賣第二級毒品罪，經依毒品危害防
    制條例第17條第1項、第2項規定遞予減輕其刑後，已無科處
    最低刑度猶嫌過重，在客觀上足以引起一般人同情之情形，
    乃不再依刑法第59條規定酌量減輕其刑等語，並謂上訴人執
    其犯後坦認犯行，並配合查緝毒品來源，現有正當工作，本
    次販賣所得僅新臺幣1萬5,000元及其家庭狀況等情，請求酌
    予減輕其刑一節，難認有據等旨。俱已說明其所憑之論據及
    刑罰裁量之理由，況原判決並非單以上訴人已先依法減輕其
    刑，即認其無酌予減輕其刑規定之適用，自不得任意指為違
    法。
四、上訴意旨置原判決之明白論敘於不顧，仍謂：伊犯後坦承犯
    行，且積極配合查緝毒品來源，犯罪所得不多，且有家庭負
    擔等情，原審量刑顯係過重，應予酌減其刑；原審以伊依前
    述規定減輕後，即無情輕法重情形，而不再適用酌予減輕之
    規定，有違平等及罪刑相當原則云云，係執陳詞就原審量刑
    職權之適法行使及於判決結果無影響之事項，持憑己見而為
    指摘，顯與法律規定得為第三審上訴理由之違法情形，不相
    適合。
五、綜上，應認本件上訴為不合法律上之程式，予以駁回。
據上論結，應依刑事訴訟法第395條前段，判決如主文。
中    華    民    國   111    年    2     月    9     日
                  刑事第五庭審判長法  官  吳  信  銘  
                                  法  官  梁  宏  哲  
                                  法  官  沈  揚  仁  
                                  法  官  蔡  廣  昇  
                                  法  官  何  菁  莪  
本件正本證明與原本無異
                                  書記官
中    華    民    國   111    年    2     月    18    日